【裁判字號】    90,上易,1276
【裁判日期】    900119
【裁判案由】    贓物
【裁判全文】
臺灣高等法院高雄分院刑事判決    九十年度上易字第一二七六號
    上訴人
    即被告  丙○○
右上訴人因贓物案件，不服台灣屏東地方法院八十九年度易字第一三○號中華民國九
十年一月十九日第一審判決（起訴案號：台灣屏東地方法院檢察署八十八年度偵字第
七○八七號、七六二○號），提起上訴，本院判決如左：
    主  文
上訴駁回。
丙○○緩刑貳年。
    事實及理由
一、本案經本院審理結果，認第一審判決認事用法及量刑均無不當，應予維持，並引
    用第一審判決書關於被告丙○○部分記載之事實、證據及理由。（如附件）。
二、被告丙○○上訴意旨以其無贓物之認識否認犯罪，而指摘原判決不當。惟查，原
    判決已詳述被告丙○○有贓物之認識所憑之證據及理由，證人黃美雲及謝琇花均
    甚明確指證被告丙○○知為贓物。至被告聲請傳喚證人曹英文，以證明被告不知
    係贓物云云，因事證已臻明確，核無必要，併此敘明。
三、查被告未曾受有期徒刑以上刑之宣告，此有本院被告全國全案紀錄表在卷可憑，
    其因一時失慮致犯本案，經此偵審教訓當知警惕而無再犯之虞，且其有腎臟腫瘤
    及大腸炎，有高雄榮民總醫院診斷證明書附於本院卷可憑，其所犯本案情節又非
    重大，本院斟酌上開各情，認被告所宣告之刑以暫不執行為適當，爰依法宣告緩
    刑二年，以勵自新。
四、原審同案被告陳乾豪部分，業經原審判決確定並送執行在案。
五、據上論斷，應依刑事訴訟法第三百六十八條、第三百七十三條，刑法第七十四條
    第一款，判決如主文。
本案經檢察官陳惠珠到庭執行職務。
中    華    民    國      九十      年       七       月     三十一   日
                              臺灣高等法院高雄分院刑事第二庭
                                  審判長法官  曾永宗
                                        法官  鄭月霞
                                        法官  邱永貴
右正本證明與原本無異。
不得上訴。
                                      書記官  周能智
中    華    民    國      九十      年       八       月      二      日
本件論罪科刑法條：
刑法第三百四十九條第二項
搬運、寄藏、故買贓物或為牙保者，處五年以下有期徒刑、拘役或科或併科一千元以
下罰金。
                                                                        Ｄ
附件：
臺灣屏東地方法院刑事判決                          八十九年度易字第一三號
    甲  訴  人  臺灣屏東地方法院檢察署檢察官
    被      告  陳乾豪  男三十七歲（民國○○○年○月○○日生）
                        住屏東縣林邊鄉○○村○○路三七號
                        身分證統一編號：Ｔ一二一七九八一一號
    被      告  丙○○  女四十二歲（民國○○○年○月○日生）
                        住屏東縣新埤鄉○○村○○路二四號
                        身分證統一編號：Ｖ二二三三九四五號
右被告因侵占等案件，經檢察官提起甲訴（八十八年度偵字第七○八七號、第七六二
○號）本院判決如左：
    主  文
陳乾豪意圖為自己不法之所有，而侵占自己持有他人之物，處拘役伍拾日，如易科罰
金，以參佰元折算壹日。
丙○○故買贓物，處拘役伍拾日，如易科罰金，以參佰元折算壹日。
    事  實
一、緣丙○○、黃美雲、黃春成三人為合夥經營小吃店，於民國八十七年三月二十九
    日，向乙○○承租位於屏東縣佳冬鄉○○村○○路一百六十之一之附設冷氣機二
    台、電冰箱三台、電視一台、桌子八張、椅子八十四張（其中木椅四十四張、鐵
    椅四十張）、電鍋一個、瓦斯爐三個、瓦斯筒六筒、電話二支、沙發椅一組等餐
    飲設備農舍鐵皮屋一間，雙方約定租期為一年（自八十七年四月一日起至八十八
    年三月三十一日止），租金為每月新台幣（下同）二萬二千元，並由黃美雲為名
    義承租人，另謝琇花為連帶保證人，後因丙○○等三人意見不合，丙○○先將其
    股份出讓予陳乾豪，黃美雲、黃春成復於八十七年六月底間亦退出合夥關係，由
    陳乾豪獨自續租該小吃店，陳乾豪並僱佣丙○○為該家小吃店之會計。陳乾豪於
    八十七年九月二十七日，明知其所承租之前揭鐵皮屋內餐飲設備為出租人乙○○
    所有，竟基於為自己不法所有之意圖予以侵占入己，並以十萬元之賤價出賣丙○
    ○，丙○○亦明知前揭該等餐飲設備係陳乾豪侵佔乙○○所有之物，為贓物，竟
    仍以前揭價格購得後將之搬走。嗣於八十八年四月十三日上午十時許，乙○○因
    以租期屆滿而至該其所出租鐵皮屋處時，始發現其所有之前揭餐飲設備被搬走之
    事實，並經報警後，由警循線查獲上情。
二、案經高翠雲訴請屏東縣警察局枋寮分局及台灣屏東地方法院檢察署檢察官自動檢
舉偵查起訴。
    理  由
一、被告陳乾豪、黃美雲均否認有前開侵占、故買贓物之犯行，陳乾豪辯稱起訴書所
    載之物品是向黃美雲、黃春成承接過來，當時並不知道是告訴人所有等語；黃美
    雲亦辯稱向陳乾豪購買該等餐飲設備時，並不知道該等餐飲設備為乙○○所有，
    且案發後亦有拿一萬五千元給乙○○之夫林啟賢等語。經查：（一）被告二人右
    開犯罪事實業經告訴人乙○○指述綦詳外；（二）證人黃美雲於偵查中證稱：「
    我、丙○○、黃春成租房子時均知道（那些設備）是乙○○的」等語、證人謝琇
    花於偵查中證稱：「丙○○、黃美雲均知道（那些設備是告訴人的），因該小吃
    店是由我介紹租給丙○○的，故丙○○對該房子設備非常了解，且在第二次轉租
    時，我特別向丙○○、陳乾豪聲明、那些東西均是屋主的，屆期要還人家」、於
    本院審理中亦證述：「他們（丙○○、陳乾豪）從頭到尾都知道東西不是他們的
    ，（開始時）丙○○是股東兼會計，我是股東兼廚房，她知道東西都是房東的，
    後來陳乾豪來接手時我有當面告訴他說裡面的東西全部是房東的，除電視、前面
    一套沙發、投幣式的卡拉ＯＫ伴唱機是他們後來增添的之外，其他幾乎全部都是
    房東的」等語，（三）復有房屋租賃契約書、讓渡書、讓渡物品清單各一份及相
    片八幀附卷可稽。綜上所述，被告二人均知該其承租時即附屬於鐵皮屋內之餐飲
    設備為出租人乙○○所有應可確認，是被告二人所辯，均不足採，本件事證明確
    ，被告二人犯行洵堪認定。
二、查被告陳乾豪意圖為自己不法之所有，而侵占自己持有他人之物之行為，係犯刑
    第三百三十五條第一項之侵占罪；被告丙○○明知係他人侵占所得之贓物而故買
    之，所為係犯刑法第三百四十九條第二項之故買贓物罪。審酌被告二人素行良好
    、犯罪動機應係不堪投資損失、所生損害及犯後態度等一切情狀，分別量處如主
    文所示之刑並均諭知易科罰金之折算標準。未按被告二人行為後，刑法第四十一
    條已於九十年一月四日修正：「犯最重本刑為五年以下有期徒刑以下之罪，而受
    六個月以下有期徒刑或拘役之宣告，因身體、教育，職業、家庭之關係或其他正
    當事由，執行顯有困難者，得以一元以上三元以下折算一日，易科罰金。但確因
    不執行所宣告之刑，難收矯正之效，或難以維持法秩序者，不在此限。」「併合
    處罰之數罪，均有前項情形，其應執行之刑逾六月者，亦同」，並於同年月十日
    經總統甲布施行，同年月十二日生效在案，比較新舊法，以裁判時之法律有利被
    告，應依刑法第二條第一項規定適用新法，附此敘明。
據上論斷，應依刑事訴訟法第二百九十九條第一項前段、刑法第三百三十五條第一項
、第三百四十九條第二項、第二條第一項、第四十一條第一項、罰金罰鍰提高標準條
例第一條前段、第二條判決如主文。
中      華      民      國      九十      年      一      月    十九    日
                                        臺灣屏東地方法院刑事第二庭
                                                 法   官  吳永宋
右正本證明與原本無異。
對於本判決如有不服應於收受送達後十日內向本院提出上訴書狀上訴於台灣高等法院
高雄分院並按他造當事人之人數附具繕本。
                                                  書記官  陳靖麗
中      華      民      國      九十      年      一      月    十九    日
附錄本案論罪科刑法條全文
中華民國刑法第三百三十五條第一項
意圖為自己或第三人不法之所有，而侵占自己持有他人之物者，處五年以
下有期徒刑、拘役或科或併科一千元以下罰金。
中華民國刑法第三百四十九條第二項
搬運、寄藏、故買贓物或為擔保者，處五年以下有期徒刑、拘役或科或併
科一千元以下罰金。


司法院資訊處製作；財團法人民間司法改革基金會備份。
